【裁判字號】    92,台抗,366
【裁判日期】    920828
【裁判案由】    傷害聲請法官迴避
【裁判全文】
最高法院刑事裁定                                九十二年度台抗字第三六六號
    抗  告  人  丁○○
                乙○○
                丙○○
                甲○○
                戊○○
                己○○
右抗告人等因傷害案件，不服台灣高等法院花蓮分院中華民國九十二年五月十三日駁
回其聲請法官迴避之裁定（九十二年度聲字第一七號），提起抗告，本院裁定如左：
    主  文
抗告駁回。
    理  由
按不得上訴於第三審法院之案件，其第二審法院所為裁定，不得抗告，刑事訴訟法第
四百零五條定有明文。本件檢察官以抗告人丁○○、乙○○、丙○○、甲○○、戊○
○、己○○等牽連犯不得上訴第三審之刑法第二百七十七條第一項傷害罪及第三百零
五條恐嚇罪起訴。嗣經第一審法院依傷害罪判決丁○○、乙○○、丙○○、甲○○、
戊○○各處有期徒刑三月；己○○無罪。惟檢察官及丁○○、乙○○、丙○○、甲○
○、戊○○均不服，提起上訴。原審於民國九十二年三月六日行調查程序時，受命法
官當庭諭知可能變更法條為得上訴第三審之刑法第三百零二條之罪，故應認本件非不
得上訴於第三審法院之案件，抗告人等之抗告為合法，合先敘明。
本件原裁定以當事人聲請法官迴避，以有具體事實足認其執行職務有偏頗之情形為限
，若僅對於推事（法官）之指揮訴訟，或其訊問方法，有所不滿，不能指為有偏頗之
虞。又刑事訴訟法第十八條第二款規定，得聲請法官迴避原因之所謂「足認其執行職
務有偏頗之虞者」，係指以一般通常之人所具有之合理觀點，對於該承辦法官能否為
公平之裁判，均足產生懷疑；且此種懷疑之發生，存有其完全客觀之原因，而非僅出
諸當事人自己主觀之判斷者，始足當之。至於訴訟上之指揮乃專屬於法院之職權，當
事人之主張、聲請，在無礙於事實之確認以及法的解釋適用之範圍下，法院固得斟酌
其請求以為訴訟之進行，但仍不得以此對當事人之有利與否，作為其將有不公平裁判
之依據，更不得以此訴訟之進行與否而謂有偏頗之虞聲請法官迴避。本件經原法院依
法勘驗該院九十二年度上易字第十四號刑事案件法庭數位錄音系統，認抗告人等所提
聲請受命法官迴避之事由，並非屬實，而係私意推測法官未審先判或對法官之指揮訴
訟或訊問方法不滿，有勘驗筆錄可按。此均不足為法官執行職務有偏頗之虞之證據，
與首揭法定聲請迴避之要件不符，難據為聲請法官迴避之理由。且上開刑事案件尚未
訂定審判期日，受命法官仍得再進行其他證據調查程序，並非完全拒絕抗告人等或其
選任辯護人調查證據之機會，自無所謂忽視抗告人等依憲法所享有之訴訟權可言。此
外，並無其他具體事實足認法官執行職務有偏頗之情形。因認抗告人等聲請法官迴避
為無理由，裁定予以駁回。經核於法並無不合。抗告意旨仍執前詞謂受命法官違背刑
事訴訟法之規定，更違反實質之正當法律程序，以抗告人等有罪之口吻及態度問案，
完全不遵守「無罪推定」原則，先入為主而「有罪認定」，其執行職務確有偏頗之虞
云云，指摘原裁定違法，難認為有理由；另原法院之勘驗筆錄內容既經在場之丁○○
、丙○○及其選任辯護人張靜律師閱後認無訛簽名於後，有筆錄可稽。抗告意旨空言
指摘勘驗筆錄內容不實，尤難認適法。本件抗告無理由。應予駁回。
據上論結，應依刑事訴訟法第四百十二條，裁定如主文。
中      華      民      國    九十二    年      八      月    二十八    日
                              最高法院刑事第四庭
                                  審判長法官  紀  俊  乾
                                        法官  黃  正  興
                                        法官  劉  介  民
                                        法官  陳  東  誥
                                        法官  魏  新  和
      右正本證明與原本無異
                                              書  記  官
中      華      民      國    九十二    年      九      月      一      日


司法院資訊處製作；財團法人民間司法改革基金會備份。
